ANDRE PILLIHUAMAN HUACHACA

Diseño UX UI | Desarrollo Web | Low Code Apps

aphuachaca@gmail.com | 931 561 797 | Lima, Perú



www.linkedin.com/in/andré-pillihuaman

PERFIL PROFESIONAL

Ingeniero de Sistemas en formación, con especialización en Desarrollo Web y Diseño UX/UI. Mi enfoque dinámico y creativo se complementa con una sólida capacidad para trabajar en equipo, siempre orientado a obtener resultados sobresalientes. Mi objetivo es contribuir activamente al éxito de proyectos tecnológicos en un entorno profesional, aplicando mis conocimientos y experiencia de manera efectiva.

FORMACIÓN ACADÉMICA

Ingeniería de Sistemas

Universidad Autónoma del Perú | Septiembre 2020 – Actualidad

Décimo Superior

EXPERIENCIA LABORAL

Diseñador UX/UI | Touch Consulting

05/2024 - Actualidad

- Lideré el análisis y diseño de aplicaciones multiplataforma, aportando soluciones efectivas a desafíos empresariales.
- Diseñé experiencias digitales centradas en el usuario, impactando positivamente en sectores clave como minería, construcción, finanzas, educación y retail.
- Gestioné y desarrollé contenido en WordPress, optimizando su análisis mediante la integración con Google Analytics.
- Colaboré estrechamente con el equipo de Desarrollo, asegurando que el software desarrollado cumpliera con los más altos estándares de calidad.

Desarrollador Freelance Wordpress | Creanding

03/2024 - 08/2024

- Desarrollé Landing Pages y Páginas web responsivas, garantizando el cumplimiento de los objetivos del cliente mediante el uso del CMS WordPress.
- Supervisé y colaboraré estrechamente con el equipo de Diseño Web para asegurar la alineación con los objetivos estratégicos y la entrega de productos de alta calidad.

Diseñador Web | DevDatep Consulting

11/2023 - 03/2024

- Lideré el área de Diseño Web, brindando feedback constructivo y apoyo continuo para asegurar el progreso y la calidad del proyecto.
- Identifiqué tecnologías emergentes para mejorar la funcionalidad y eficiencia de los proyectos, asegurando que las soluciones sean escalables y sostenibles.

FORMACIÓN COMPLEMENTARIA

- Diseño + IA: Cómo convertirte en un UX/UI todo terreno | Desafío Latam, Noviembre 2024
- Máster en Wordpress 2024 | Udemy, Septiembre 2024
- Gestión de Proyectos con Metodologías Ágiles y Enfoques Lean | Fundación Telefónica,
 Septiembre 2024.
- Fundamentos UX | Fundación Telefónica, Septiembre 2024.
- Taller Figma | Desafío Latam, Julio 2024.
- Certificación Metodología Ágil SCRUM | CertiProf, Noviembre 2023.

COMPETENCIAS

Comunicación Asertiva | Trabajo en Equipo | Adaptación al cambio | Gestión del Tiempo | Resolución de problemas | Experiencia de Usuario | Gestión de Proyectos | SCRUM

Herramientas: Office, Figma, Wordpress, HTML, CSS, JS, Angular, Git, SQL, Power BI, Power Apps.

Idiomas: Español – Nativo | Inglés – Medio.

PORTAFOLIO

Portafolio Web: https://apillihuaman.netlify.app/

Behance: https://www.behance.net/andrepillihu1